臺灣高等法院刑事判決
111年度侵上訴字第15號
上  訴  人  臺灣臺北地方檢察署檢察官
上  訴  人  
即  被  告  吳國和


            林聖傑


共      同
選任辯護人  戴文進律師
            彭以樂律師
上列上訴人等因被告妨害性自主案件，不服臺灣臺北地方法院11
0年度侵訴字第15號，中華民國110年11月23日第一審判決（起訴
案號：臺灣臺北地方檢察署108年度偵字第25302號），提起上訴
，本院判決如下：
    主  文
上訴駁回。
    事  實
一、吳國和、林聖傑於民國108年6月23日晚間11時許，與友人在
    臺北市○○區○○路00號星聚點KTV飲酒歡唱而結識AW000-A1081
    73（87年9月生，下稱A女，真實姓名年籍詳卷），於翌（24
    ）日8時許，唱飲結束後，吳國和、林聖傑見A女已酒醉、意
    識不清，便帶同A女返回其等就讀大學（校名詳卷）之男生
    學校宿舍○○號寢室（寢室號碼詳卷）休息，詎吳國和將A女
    帶至前開寢室之上層床鋪後，見A女因受酒精之影響，呈現
    意識不清狀況，已處於相類於精神、身體障礙不能抗拒之情
    形，吳國和竟基於乘機性交之犯意，動手脫去A女衣褲，以
    生殖器插入A女之陰道內性交得逞，嗣因林聖傑、楊○霖返回
    寢室見狀，始拔出生殖器離開床舖。
二、林聖傑進入○○號寢室後，同見A女因受酒精之影響，呈現意
    識不清狀況，已處於相類於精神、身體障礙不能抗拒之情形
    ，竟基於乘機性交之犯意，趁機爬上○○號寢室上層床鋪，於
    A女於泥醉之際，脫掉A女內褲，以生殖器插入A女之陰道內
    性交得逞。嗣經A女離開學校宿舍後，先向友人洪○泉述說後
    ，於翌（25）日至醫院驗傷，並於108年6月26日向警報案，
    始悉上情。
三、案經A女訴由臺北市政府警察局大安分局報請臺灣臺北地方
    檢察署檢察官偵查後起訴。
    理  由
一、證據能力
㈠按被告以外之人於審判外之言詞或書面陳述，除法律有規定者
  外，不得作為證據，刑事訴訟法第159條第1項定有明文；又按
  被告以外之人於審判外之陳述，雖不符前4條（刑事訴訟法第1
  59條之1至第159條之4）之規定，而經當事人於審判程序同意
  作為證據，法院審酌該言詞陳述或書面陳述作成時之情況，認
  為適當者，亦得為證據；當事人、代理人或辯護人於法院調查
  證據時，知有第159條第1項不得為證據之情形，而未於言詞辯
  論終結前聲明異議者，視為有前項之同意，刑事訴訟法第159
  條之5第1項、第2項分別定有明文。
⒈證人即告訴人A女、證人楊○霖、黃○喬、洪○泉、方○均等於警詢
  時之證述，係被告以外之人於審判外之言詞陳述，經被告2人
  及其等辯護人於本院就上開言詞陳述之證據能力提出爭執（見
  本院卷第111頁），審諸上開證人已於檢察官偵訊時以證人身
  分具結後就攸關被告2人本案犯行之重要構成要件事實為證述
  ，其等警詢時之證述非認定被告2人本件犯罪事實所必要，無
  刑事訴訟法第159條之2得例外具有證據能力之情形，依刑事訴
  訟法第159條第1項規定，證人A女、楊○霖、黃○喬、洪○泉、方
  ○均於警詢時之證述，對被告2人而言無證據能力。 　
⒉除前開部分外，本判決所引其餘被告以外之人於審判外之供述
  證據，檢察官、被告2人及其等辯護人於本院準備程序及審理
  程序中對於該等證據均未爭執證據能力（見本院卷第111、188
  至190頁），且迄至言詞辯論終結前均未聲明異議，審酌上開
  供述證據資料製作時之情況，並無違法不當及證明力明顯過低
  之瑕疵，以之作為證據應屬適當，揆諸前開規定，該等證據均
  有證據能力。
㈡另本判決所援引之非供述證據，檢察官、被告2人及其等辯護人
  於本院準備程序及審理程序中均未爭執證據能力（見本院卷第
  114頁、第191至197頁），且無證據證明係公務員違背法定程
  序所取得，亦無顯有不可信之情況或不得作為證據之情形，復
  經本院依法調查，依刑事訴訟法第158條之4規定之反面解釋，
  應認均具有證據能力。　
二、認定事實所憑之證據及理由　　　
㈠上開事實，業據被告2人於原審、本院審理中坦承不諱（見原審
  卷一第68頁、卷二第69至70頁、本院卷第109、200至201頁）
  ，並據證人即告訴人A女（見108年度偵字第25302號卷【下稱
  偵卷】第385至387頁）、證人方○均（見偵卷第441至442頁）
  、黃○喬（見偵卷第388至389頁）、楊○霖（見偵卷第389至392
  頁）、洪○泉（見偵卷第437至438頁）於檢察官偵查中證述明
  確，復有內政部警政署刑事警察局（下稱刑事警察局）108年1
  1月13日刑生字第1088006190號鑑定書（見偵卷第373至375頁
  ）、監視錄影畫面翻拍照片（見偵卷第153至283頁）、A女所
  繪製之現場圖（見偵卷第93頁）、A女與證人黃○喬之IG對話紀
  錄（見偵卷第95、115至123頁）、A女與友人楊○伃之Line對話
  紀錄（見偵卷第97頁）、A女與證人洪○泉Line對話紀錄（見偵
  卷第99頁）、A女與被告林聖傑108年6月27日、同年月28日IG
  對話紀錄（見偵卷第127至135頁）、A女與被告吳國和108年6
  月28日IG對話紀錄（見偵卷第139至147頁）、A女與證人方○均
  108年6月24日與同年月25日、同年月26日、同年月27日、同年
  月28日、同年月29日、同年月30日之對話紀錄（見偵卷第103
  至111、445至517頁）、臺北市立聯合醫院受理疑似性侵害事
  件驗傷診斷證明書（見偵卷第329至333頁）、本院勘驗筆錄（
  見本院卷第136至144頁）及截圖（附本院不公開卷第13至235
  頁）等件在卷足憑，堪認被告2人之任意性自白與事實相符，
  應堪採信。
㈡被告吳國和之辯護人雖於本院審理時主張略以：排除本案無證
  據能力之證據並細探究之，本案供述及非供述證據均無法證明
  被告吳國和有對告訴人為乘機性交行為；刑事警察局鑑定書載
  明「被害人外陰部棉棒與被害人陰道深部棉棒檢出相同之男性
  Y染色體DNA-STR主要型別...與涉嫌人吳國和型別不同，可排
  除其來自涉嫌人吳國和」，故亦無法證明被告吳國和有對告訴
  人為乘機性交之行為；依監視錄影之結果，亦僅能證明告訴人
  自108年6月24日上午8時許離開KTV包廂後至被攙扶返回大學宿
  舍期間，其因不勝酒力需人攙扶行走，即僅能證明告訴人之主
  觀意識狀態，仍無法證明被告吳國和有對告訴人為性交；依告
  訴人之指訴及私下友人訊息，其實告訴人不曉得被告吳國和到
  底做了什麼事情，其他證人的證述也沒有辦法證明被告吳國和
  確實有對告訴人為性交行為，卷內鑑定報告也排除被告吳國和
  之DNA，勘驗錄影亦不足以證明被告吳國和有對告訴人為性交
  行為等語（見本院卷第30至31、206、213至214頁）。然被告
  吳國和於事實欄一所示時地有以生殖器插入告訴人之陰道內性
  交之情，業據被告吳國和於偵查中坦承有跟告訴人發生性行為
  （見偵卷第525頁）、不爭執性交部分（見偵卷第554頁），於
  原審及本院坦承在卷（見原審卷一第68頁、卷二第69至70頁、
  本院卷第109、200頁），核與證人楊○霖於偵查（見偵卷第391
  頁）、證人即同案被告林聖傑於警詢及偵查（見偵卷第13、53
  0頁)所述大致相符，佐以告訴人外陰部及陰道深部棉棒檢體經
  送刑事警察局進行男性Y染色體DNA-STR型別檢測，檢測結果為
  「混合型」，經進一步分析與研判，「主要型別」與涉嫌人林
  聖傑型別相符，與吳國和型別不同，「次要型別無法研判」，
  有刑事警察局108年11月13日刑生字第1088006190號鑑定書（
  見偵卷第373至375頁）可稽，是告訴人陰道深部檢體經進行男
  性Y染色體DNA-STR型別檢測，檢出混合型，包括主要型別及次
  要型別，主要型別與同案被告林聖傑相符，次要型別無法研判
  ，足見告訴人陰道深部除驗出林聖傑之Y染色體型別（即鑑定
  書所稱主要型別）外，確另有驗出不同男性之Y染色體型別（
  即鑑定書所稱次要型別），兼衡被告吳國和於警詢自承當時有
  戴保險套，在套入保險套時其陰莖是硬的等語（見偵卷第21頁
  ），綜上各情，堪認被告吳國和確有於前揭時地以其生殖器插
  入A女之陰道內之事實，被告吳國和之辯護人前述所執主張，
  要與客觀事證不符，不足採信。
㈢被告2人及其辯護人固主張：依偵卷第561至571頁現場勘查照片
  可知，案發之宿舍上層床鋪離地約198公分，須攀爬六層鐵梯
  （每層間距為28公分）始能抵達上層睡舖，且該鐵梯係與地面
  垂直之設計，若係注意力不專注、體弱無力之人，實難以一己
  之力攀爬至上層睡舖，然告訴人進入被告2人之宿舍後，在場
  之人均親眼見聞告訴人攀爬至上層睡舖；依證人楊○霖之證述
  ，告訴人於KTV歡唱結束後可明確表達伊不願回家、不願與同
  行朋友返家、要與被告吳國和一起離開，甚至於返回被告2人
  之宿舍後得以自己之力爬鐵梯至上舖等情，告訴人於案發當時
  是否已陷於泥醉致無同意性交之理解，或無抗拒性交之能力非
  無探求之餘地等語（見本院卷第32至33、40至41、213頁)。然
  按對於男女利用其精神、身體障礙、心智缺陷或其他相類之情
  形，不能或不知抗拒而為性交者，刑法第225條第1項設有處罰
  之明文。所謂相類之情形，係指行為人利用被害人因精神、身
  體障礙或心智缺陷等情形以外之原因，如乘被害人因酒醉、昏
  睡、藥物或其他因素，致其意識之辨別能力顯著減低，或其行
  動能力受限，已處於一種無可抗拒之狀態，而為性交之行為而
  言，不以被害人當時已完全無知覺，或全無行動能力者為限；
  至被害人之所以有此情狀，縱因自己之行為所致，仍不能解免
  乘機對其性交者之刑責（參最高法院99年度台上字第1239號、
  96年度台上字第4376號刑事判決）。經查，依告訴人於108年6
  月24日早上8時38分至39分許經被告2人左右攙扶進入宿舍、行
  經宿舍樓梯間及走廊之情狀，顯見告訴人已全身乏力，無法自
  己行走、身體左右搖晃，有監視錄影畫面翻拍照片（見偵卷第
  177至211、214至231頁）、本院勘驗筆錄（見本院卷第137至1
  41頁）及截圖（附本院不公開卷第57至148頁）附卷可稽，此
  核與告訴人於檢察官偵查所證：伊最後的記憶是坐在KTV的沙
  發上，後來伊稍微有意識，發現被告吳國和扶著伊爬上宿舍寢
  室上層床鋪，伊爬上去之後躺著，等伊清醒時就看到被告林聖
  傑坐在床尾，之後是黃○喬叫伊起來，詢問伊知不知道被告林
  聖傑對伊做了什麼事，伊還在想的時候，黃○喬要伊去買藥吃
  ，因為被告林聖傑沒有戴保險套等語（見偵卷第385至387頁）
  相符，佐以被告吳國和於偵訊時供稱：告訴人很嗨就一直喝；
  離開KTV時告訴人走路會晃（見偵卷第410頁）；(問：為何要
  扶著告訴人走到你的宿舍去？）告訴人走不動，因為告訴人喝
  太醉了等語（見偵卷第524頁）、被告林聖傑於偵查中供稱：
  （問：是誰扶告訴人回宿舍？）吳國和、我；（問：為何要一
  左一右扶告訴人？）告訴人喝醉了等語（見偵卷第530頁），
  足認告訴人在進入宿舍時處於酒醉無力行走之狀態，兼酌證人
  楊○霖證稱告訴人爬上上舖時被告吳國和有在底下防止告訴人
  滑落等語（見偵卷第391頁），審諸告訴人已徹夜未眠，復已
  處於酒醉無力行走之狀態，縱一時在他人攙扶下勉力爬上上層
  床鋪，其於床鋪躺下後旋即不勝酒力陷入意識不清之情，核與
  常情相符，告訴人陳稱其在被告吳國和攙扶下始爬上宿舍寢室
  上層床鋪，爬上去之後躺著即意識不清等節，堪可採信，足認
  被告2人分別與告訴人發生性交行為之際，告訴人已因飲酒酒
  醉昏沉，受酒精影響而處於對外界事物之認知能力顯著降低之
  狀態，被告2人在KTV目睹告訴人有飲酒之情在前，復於進入宿
  舍之際，左右攙扶因酒醉已全身乏力、意識昏沉之告訴人行走
  ，被告2人對上節自無不知之理，仍分別乘告訴人處於相類於
  精神、身體障礙不能抗拒之情形，以陰莖插入陰道之方式對告
  訴人為性交行為各1次得逞，揆諸上開說明，被告2人主觀上具
  有乘機性交犯意，堪可認定。辯護人以前詞主張被告2人所為
  不構成乘機性交，尚非可採。　
㈣綜上所述，本案事證明確，被告2人乘機性交犯行洵堪認定，均
  應依法論科。　
三、法律適用
㈠核被告2人所為，均係犯刑法第225條第1項乘機性交罪。
㈡刑法第59條
  辯護意旨於原審及本院雖以：被告2人坦承犯行，且無前科，
  案發時為大學學生，目前仍就讀大學，年紀尚輕，被告2人均
  具有國手級之體育實力，其中被告林聖傑更是國家合球代表隊
  的成員，被告2人實係因一時酒後失慮而觸法；被告2人在臺灣
  臺北地方檢察署調查被害人保護法案件時，同意賠償A女已領
  取之犯罪被害補償金新臺幣（下同）25萬元，故被告2人確有
  彌補A女所受損害之實際行動；參酌A女前於108年6月28日與被
  告吳國和之訊息，及A女於案發後亦向其友人稱「我能接受吳
  國和說的那些，因為我們兩個都醉成那樣，我也不記得和他發
  生什麼但他態度還可以」等語，可知A女主觀上有接受被告吳
  國和誠心道歉並原諒被告之意；被告2人於酒後意識薄弱之情
  況下對A女之言語、行為解讀錯誤，一時失慮，誤認A女亦有與
  其發生性行為之意願；被告林聖傑經歷漫長之偵審程序至今，
  已深知其行為對於A女所造成之痛苦甚屬巨大，且本案經媒體
  報導後被告林聖傑之體壇生涯已受嚴重影響，其亦因本案之一
  時失慮付出偌大人生代價，被告林聖傑懊悔不已，經此教訓後
  知所警惕；另案民事訴訟審理時，被告2人均有陳報有移付調
  解之意願，並分別陳報和解方案，被告吳國和願給付60萬元作
  賠償，被告林聖傑於家中無穩定經濟來源之狀況下盡力籌措30
  萬元，希能獲取A女之原諒，然未獲A女回應，故始未能就本案
  成立調解；請依刑法第59條酌減其刑等語。
⒈按刑法第59條於94年2月2日修正公布，95年7月1日施行，將原
  條文：「犯罪之情狀可憫恕者，得酌量減輕其刑」，修正為：
  「犯罪之情狀顯可憫恕，認科以最低度刑仍嫌過重，得酌量減
  輕其刑」。立法說明指出：該條所謂「犯罪之情狀可憫恕」，
  本係指審酌刑法第57條各款所列事項以及其他一切與犯罪有關
  之情狀之結果，認其犯罪足堪憫恕者而言。依實務上見解，必
  在客觀上顯然足以引起一般同情，認為縱予宣告法定最低度刑
  猶嫌過重者，始有其適用。為防止酌減其刑之濫用，自應嚴定
  其適用之要件，以免法定刑形同虛設，破壞罪刑法定原則，乃
  增列文字，將此適用條件予以明文化，有該條之立法說明可參
  。而刑法第59條規定犯罪之情狀顯可憫恕者，得酌量減輕其刑
  ，其所謂「犯罪之情狀」，依上開立法之說明，自應與同法第
  57條規定科刑時應審酌之一切情狀予以全盤考量，審酌其犯罪
  有無特殊之原因與環境，在客觀上足以引起一般同情，以及宣
  告法定低度刑，是否猶嫌過重等情形以為判斷。尤以此項酌減
  之規定，係推翻立法者之立法形成，就法定最低度刑再予減輕
  ，為司法之權，適用上自應謹慎，未可為常態，其所具特殊事
  由，應使一般人一望即知有顯可憫恕之處，非可恣意為之。
⒉稽之被告2人犯行嚴重侵害A女之性自主法益，對A女身心造成之
  侵害不可謂不重大，經A女於偵查中明確對被告2人提起告訴（
  見偵卷第387頁），迄今被告2人與A女並未能達成調解，顯見
  被告2人未能獲A女原諒，依被告2人本案犯罪情狀，客觀上亦
  實無足以引起一般同情，顯可憫恕之處，難認對被告2人科以
  最低度刑尤嫌過重，而有情輕法重之憾，自無刑法第59條規定
  之適用餘地。被告2人及辯護人執前詞主張適用刑法第59條規
  定酌減其刑，難認可採。　　　　　
四、上訴駁回之理由
㈠原審本於同上見解，適用刑法第225條第1項規定，審酌被告2人
  於案發時僅因一時私慾，利用A女酒醉意識不清之情況下，分
  別對A女為性交行為，造成A女身心受創，所為應予非難，兼衡
  被告2人犯罪之動機、手段、目的，及被告2人犯後雖坦承犯行
  ，然未能取得A女之原諒並達成和解，暨衡被告2人之素行、大
  學在學之教育程度及家庭生活與經濟狀況等一切情狀，分別量
  處被告2人有期徒刑3年1月，核其認事用法並無違誤，量刑亦
  無失衡。
㈡被告2人上訴意旨略以：除被告吳國和之自白外，並無其他補強
  證據得證明被告吳國和之犯罪事實；告訴人於案發當時是否已
  陷於泥醉致無同意性交之理解或無抗拒性交之能力，非無探求
  之餘地；被告2人於酒後意識薄弱之情況下對告訴人之言語、
  行為解讀錯誤，一時失慮，誤認告訴人亦有與其發生性行為之
  意願；依告訴人前於108年6月28日與被告吳國和之訊息，可知
  告訴人主觀上有接受被告吳國和誠心道歉並原諒被告之意；本
  案經媒體報導後被告林聖傑之體壇生涯已受嚴重影響，已因本
  案之一時失慮付出偌大人生代價，被告林聖傑懊悔不已，經此
  教訓後知所警惕；被告2人已陳報和解方案，然未獲告訴人回
  應，始未能就本案成立調解；請依刑法第57條、第59條減輕其
  刑，並給予被告2人緩刑機會等語。
㈢檢察官依告訴人請求提起上訴，意旨略以：被告2人在警詢及偵
  訊中均否認犯行，飾詞狡辯、犯後態度不佳，直至審理時始承
  認犯行，目的係為爭取緩刑，然被告2人多次表示係告訴人自
  願與之發生性行為，已造成告訴人二度傷害，告訴人因而休學
  ，並定期接受身心諮詢，被告2人之認罪，並非出於真心誠意
  ，亦無任何悔過之心，迄今未賠償告訴人所受之損害，亦未能
  取得告訴人之諒解，對告訴人造成一輩子之陰影與恐懼，原審
  所量處之刑度顯屬過輕，難收懲儆之效，而背離一般人民之法
  律期待，難謂罪刑相當。爰依法提起上訴等語。
㈣按證據之取捨及證據證明力如何，均屬事實審法院得自由裁量
  、判斷之職權，苟其此項裁量、判斷，並不悖乎通常一般之人
  日常生活經驗之定則或論理法則，且於判決內論敘其何以作此
  判斷之心證理由者，即不得任意指摘其為違法（最高法院91年
  度台上字第2395號判決參照）。原審參酌全案證據相互勾稽，
  而為綜合判斷、取捨，認被告2人犯行明確，並詳予論述認定
  事實之理由，被告2人上訴意旨所指摘，無非係就原審依職權
  為證據取捨及心證形成之事項，反覆爭執，復為不同評價，經
  原審詳予論述理由，並經本院補充說明如上，從而，被告2人
  上訴執前詞指摘原判決認事不當，自非可採。
㈤被告2人上訴執前詞主張適用刑法第59條規定酌減其刑等語。然
  按被告犯罪之情狀是否顯可憫恕，而得適用刑法第59條規定酌
  量減輕其刑，係事實審法院之職權，倘認被告之犯罪情狀並無
  何顯可憫恕，對之宣告法定最低度刑猶嫌過重之情形，而未適
  用該條規定酌減其刑，自無違法可言。被告2人本案犯行，依
  其犯罪情狀均尚難認有情輕法重之憾，不符刑法第59條規定之
  要件，業經論述如前，原審未依刑法第59條規定酌量減輕其刑
  ，並未逾越法律所規定之範圍，或濫用其權限，核屬原審裁量
  職權之行使，並無不合，被告2人上訴理由主張本案應依刑法
  第59條酌減其刑，即非可採。　　　
㈥按量刑之輕重，係屬為裁判之法院得依職權裁量之事項，苟其
  量刑已以行為人之責任為基礎，並斟酌刑法第57條所列一切情
  狀，在法定刑度內，酌量科刑，如無偏執一端，致明顯輕重失
  衡情形，不得遽指為不當或違法（最高法院72年度台上字第66
  96號判例、99年度台上字第189號判決意旨參照）。又刑罰之
  量定屬法院自由裁量之職權行使，但仍應審酌刑法第57條所列
  各款事由及一切情狀，為酌量輕重之標準，並非漫無限制，在
  同一犯罪事實與情節，如別無其他加重或減輕之原因，下級法
  院量定之刑，亦無過重或失輕之不當情形，則上級法院對於下
  級法院之職權行使，原則上應予尊重(最高法院85年度台上字
  第2446號判決意旨參照)。原審就被告2人之素行、犯罪情節、
  所生損害、犯罪之動機、手段、目的、犯後態度、教育程度、
  家庭生活及經濟狀況等刑法第57條所定科刑輕重應審酌之事項
  均已加以審酌，其量定之刑罰，並未逾法定刑度，亦無失出失
  入之情事，經核原審所量刑度並無濫用裁量權、違反罪刑相當
  原則等違法或不當情形；縱將被告2人上訴後新提出和解方案
  仍未能與告訴人達成和解以獲取其原諒等節納入考量，原審所
  量刑度仍與被告2人本案犯行之罪責相當，尚屬妥適，並無輕
  重失衡而顯然過輕、過重情形，應予維持。檢察官以量刑過輕
  、被告2人以量刑過重為由分別提起上訴，均無理由。
㈦至被告2人上訴意旨請求緩刑，惟按「受2年以下有期徒刑、拘
  役或罰金之宣告，而有下列情形之一，認以暫不執行為適當者
  ，得宣告2年以上5年以下之緩刑，其期間自裁判確定之日起算
  ：一、未曾因故意犯罪受有期徒刑以上刑之宣告者。二、前因
  故意犯罪受有期徒刑以上刑之宣告，執行完畢或赦免後，五年
  以內未曾因故意犯罪受有期徒刑以上刑之宣告者」，刑法第74
  條第1項定有明文。又按緩刑屬於刑罰權作用之一環，具有刑
  罰權之具體效應，亦即犯罪行為人因其犯罪行為而受論罪科刑
  ，具有明確之刑罰宣示，但因基於刑事政策考量，認為其不需
  進入機構性處遇接受刑罰之執行較為適當，乃設定一定觀察期
  間，並配合緩刑期內附條件機制。最高法院特指出：緩刑之宣
  告，除應具備一定條件外，並須有可認為以暫不執行刑罰為適
  當之情形，始得為之（最高法院90年度台上字第4406號號判決
  意旨參照）。是以，法院對犯罪行為人宣告緩刑時，應考量犯
  罪行為人與被害人關係修復情形、該犯罪行為對於法益之侵害
  程度，倘犯罪行為人未能補償被害者所受損害，復無暫不執行
  刑罰為適當之情形，即不宜宣告緩刑，否則，不僅對被告不足
  生警惕之效，更無法反映被告犯行侵害法益之嚴重性。被告2
  人犯行嚴重侵害告訴人之性自主法益，對告訴人身心造成之侵
  害不可謂不重大，迄未能與告訴人達成和解獲其原諒，況原判
  決宣告有期徒刑3年1月，即與刑法第74條第1項：「受2年以下
  有期徒刑、拘役或罰金之宣告」之緩刑要件不合，本案並不符
  合緩刑宣告之要件，自無從為緩刑之宣告。被告2人上訴意旨
  求為緩刑宣告，即於法無據，亦無理由。
㈧綜上所述，本件檢察官、被告2人上訴均無理由，應予駁回。
據上論斷，應依刑事訴訟法第368條，判決如主文。　
本案經檢察官邱耀德提起公訴，檢察官劉文婷提起上訴，檢察官
謝宗甫到庭執行職務。
中　　華　　民　　國　　111 　年　　7 　　月　　28　　日
                  刑事第十八庭  審判長法  官  何俏美
                                      法  官  陳海寧
                                      法  官  葉乃瑋
以上正本證明與原本無異。
如不服本判決，應於收受送達後20日內向本院提出上訴書狀，其
未敘述上訴之理由者並得於提起上訴後20日內向本院補提理由書
（均須按他造當事人之人數附繕本）「切勿逕送上級法院」。
                                      書記官  程欣怡
中　　華　　民　　國　　111 　年　　7 　　月　　28　　日
附錄：本案論罪科刑法條全文
中華民國刑法第225條
對於男女利用其精神、身體障礙、心智缺陷或其他相類之情形，
不能或不知抗拒而為性交者，處 3 年以上 10 年以下有期徒刑
。
對於男女利用其精神、身體障礙、心智缺陷或其他相類之情形，
不能或不知抗拒而為猥褻之行為者，處 6 月以上 5 年以下有期
徒刑。
第 1 項之未遂犯罰之。